Inventaris van het fotoarchief van de Directie Communicatie van het ministerie van Landbouw, Natuur en Voedselkwaliteit, (1961) 1973-1995
Nationaal Archief, Den Haag
- Contactafdrukken K-serie, 2.
  - K 2551 - 2650, 1983; 42; 100 contactafdrukken
    - K 2562 Melkstallen, vis Organisatie Verbetering Binnenvisserij 1983
    - K 2563 Melkstallen 1983
    - K 2564 Melkstallen 1983
    - K 2565 Staatsbosbeheer Borger 1983
    - K 2566 Staatsbosbeheer Borger 1983
    - K 2567 Staatsbosbeheer Borger 1983
    - K 2568 Staatsbosbeheer Borger 1983
    - K 2569 Palingvisserij Rottemeren 1983
    - K 2570 Palingvisserij Rottemeren 1983
    - K 2571 Palingvisserij Rottemeren 1983
    - K 2572 Palingvisserij Rottemeren 1983
    - K 2573 Palingvisserij Rottemeren 1983
    - K 2574 Palingvisserij Rottemeren 1983
    - K 2575 Varkenstransport KLM 1983
    - K 2576 Airbus KLM, grondbemestiging Veenkolonien 1983
    - K 2577 Akkerbouw veenkoloniën, oogsten aardappelen 1983
    - K 2578 Akkerbouw mestopslag veenkoloniën 1983
    - K 2579 Varkenshouderij Gelderland 1983
    - K 2580 Varkenshouderij Gelderland 1983
    - K 2581 Ankerkuilvisserij stuw Roermond 1983
    - K 2582 Ankerkuilvisserij stuw Roermond 1983
    - K 2583 Ankerkuilvisserij stuw Roermond 1983
    - K 2584 Stallenbouw Achterhoek 1983
    - K 2585 Stallenbouw Achterhoek 1983
    - K 2586 Stallenbouw Achterhoek 1983
    - K 2587 Volschubkarper, rijenkarper 1983
    - K 2588 Kleine modderkruiper 4, harder 8, haring 1983
    - K 2589 Stallen constructie Doetinchem, Haagse Bos te Den Haag, Koekamp 1983
    - K 2590 Haagse Bos te Den Haag, stallenbouw 1983
    - K 2591 Vissen Organisatie Verbetering Binnenvisserij haring 2, Beekforel 4 1983
    - K 2592 Stallenbouw 1983
    - K 2593 Stallenbouw 1983
    - K 2594 Stallenbouw 1983
    - K 2595 Vissen Organisatie Verbetering Binnenvisserij Regenbouwforel, Winde 6 1983
    - K 2596 Boerderijbouw Noord-Holland 1983
    - K 2597 Boerderijbouw Noord-Holland koeienstal 1983
    - K 2598 Boerderijbouw Noord-Holland koeienstal 1983
    - K 2599 Boerderijbouw Noord-Holland koeienstal 1983
    - K 2600 Boerderijbouw Noord-Holland koeienstal, kleine modderkruiper 1983
    - K 2601 Zoetwatervissen zwarte dwergmeerval 1983
    - K 2602 Zoetwatervissen bronforel 1, kroeskarper 1983
    - K 2603 Graverij muskusrat Lekdijk bij Lopik, Schieraal Grevelingen 1983
    - K 2604 Aalvisserij Grevelingen 1983
    - K 2605 Aalvisserij Grevelingen 1983
    - K 2606 Zoetwatervissen 1983
    - K 2607 Zoetwatervissen en forel(zee) volschub 11, karper 1983
    - K 2608 Zoetwatervissen bot, goudvis 1983
    - K 2609 Instituten Wageningen Technisch Fysische Dienst 1983
    - K 2610 Instituten Wageningen Technisch Fysische Dienst 1983
    - K 2611 Instituten Wageningen Technisch Fysische Dienst 1983
    - K 2612 Zoetwatervissen 1983
    - K 2613 Kipafvalverwerking (slachterij) Boswachterij Gieten-Borger 1983
    - K 2614 Boswachterij Gieten-Borger 1983
    - K 2615 Boswachterij Gieten-Borger (breedbeeldopnamen) 1983
    - K 2616 Boswachterij Gieten-Borger (breedbeeldopnamen Drouwenerzand) 1983
    - K 2617 Boswachterij Gieten-Borger 1983
    - K 2618 Boswachterij Gieten-Borger, RMTS De Lier 1983
    - K 2619 Middelbare Technische School De Lier 1983
    - K 2620 Middelbare Technische School De Lier 1983
    - K 2621 Middelbare Technische School De Lier 1983
    - K 2622 Middelbare Technische School De Lier 1983
    - K 2623 Middelbare Technische School De Lier 1983
    - K 2624 Middelbare Technische School De Lier 1983
    - K 2625 Middelbare Technische School De Lier 1983
    - K 2626 Middelbare Technische School De Lier 1983
    - K 2627 Middelbare Technische School De Lier 1983
    - K 2628 Middelbare Technische School De Lier 1983
    - K 2629 Middelbare Technische School De Lier 1983
    - K 2630 Verpakte Kalkoendelen (Friki) 1983
    - K 2631 Peking eenden 1983
    - K 2632 Peking eenden en kippen 1983
    - K 2633 Kippenkarkassen 1983
    - K 2634 Kippenkarkassen 1983
    - K 2635 Varkenshouderij Achterhoek 1983
    - K 2636 Varkenshouderij Achterhoek 1983
    - K 2637 Varkenshouderij Achterhoek 1983
    - K 2638 Varkenshouderij Achterhoek 1983
    - K 2639 Varkenshouderij Achterhoek, zoetwatervissen gup, Afrikaanse meerval 1983
    - K 2640 Afrikaanse meerval 1983
    - K 2641 Kalkoen(delen) 1983
    - K 2642 Kalkoen 1983
    - K 2643 Kalkoen, pootaardappelen (sorteren en afzakken) 1983
    - K 2644 Kalkoendelen 1983
    - K 2645 Pootaardappelen Groningen 1983
    - K 2646 Pootaardappelen Groningen 1983
    - K 2647 Pootaardappelen Groningen 1983
    - K 2648 Computers in de veehouderij 1983
    - K 2649 Computers in de veehouderij 1983
    - K 2650 Computers in de veehouderij 1983
  - K 2651 - 2750, 1983 - 1984; 43; 100 contactafdrukken
    - K 2651 Melkwinning 1983
    - K 2652 Witlofcultuur, bonenrooier 1983
    - K 2653 Witlof (wortels), spruitenpluk 1983
    - K 2654 Witlof, spruiten 1983
    - K 2655 Zoetwatervissen Elrits 1983
    - K 2656 Spruitenrassen ten behoeve van Centraal Buro 1983
    - K 2657 Consulentschap Melkwinning 1983
    - K 2658 Consulentschap Melkwinning 1983
    - K 2659 Consulentschap Melkwinning 1983
    - K 2660 Consulentschap Melkwinning 1983
    - K 2661 Consulentschap Melkwinning 1983
    - K 2662 Repro's Vismaatschappij 1983
    - K 2663 Consulentschap Melkwinning 1983
    - K 2664 Enten tegen varkenspest in Deurningen 1984
    - K 2665 Enten tegen varkenspest in Deurningen 1984
    - K 2666 Proefvisserij S en B en Biesbosch 1984
    - K 2667 Proefvisserij S en B en Biesbosch 1984
    - K 2668 Stand Hiswa '84 1984
    - K 2669 Proefvisserij Biesbosch, champignoncultuur Brabant 1984
    - K 2670 Champignoncultuur 1984
    - K 2671 Champignoncultuur 1984
    - K 2672 Champignoncultuur 1984
    - K 2673 Garnalenvisserij Wadden 1984
    - K 2674 Garnalenvisserij Wadden 1984
    - K 2675 Garnalenvisserij Wadden 1984
    - K 2676 Mosselvisserij Wadden 1984
    - K 2677 Mosselvisserij Wadden 1984
    - K 2678 Mosselvisserij Wadden, onderzoeksvaartuig 1984
    - K 2679 Visserij Wadden 1984
    - K 2680 Garnalenvisserij Wadden 1984
    - K 2681 Mosselvisserij Wadden 1984
    - K 2682 Garnalenvisserij Wadden 1984
    - K 2683 Garnalenvisserij Wadden 1984
    - K 2684 Cursus paardenkennis Utrecht 1984
    - K 2685 Cursus paardenkennis Utrecht 1984
    - K 2686 Haagse Bos te Den Haag 1984
    - K 2687 Haagse Bos te Den Haag, stieren- en kalvermesterij 1984
    - K 2688 Stieren- en kalvermesterij 1984
    - K 2689 Stieren- en kalvermesterij 1984
    - K 2690 Stieren- en kalvermesterij 1984
    - K 2691 Stieren- en kalvermesterij 1984
    - K 2692 Stieren- en kalvermesterij 1984
    - K 2693 Stieren- en kalvermesterij 1984
    - K 2694 Stier Kunstmatige Inseminatie Raalte 1984
    - K 2695 Stier Kunstmatige Inseminatie Raalte 1984
    - K 2696 Stieren- en kalvermesterij, Keukenhof 1984
    - K 2697 Keukenhof 1984
    - K 2698 Keukenhof 1984
    - K 2699 Keukenhof 1984
    - K 2700 Brandweeroefening 1984
    - K 2701 Roodbontvee (Betuwe), bollenvelden, konijnenhollen, duinreservaat (Noord-Holland) 1984
    - K 2702 Bloembollen (Noord-Holland), vreterij konijnen aan eiken, beuken en esdoorns 1984
    - K 2703 Bloembollen (Noord-Holland), duinreservaat (Noord-Holland) (technisch) 1984
    - K 2704 Duinreservaat (Noord-Holland) (technisch) 1984
    - K 2705 Duinreservaat (Noord-Holland) (technisch) 1984
    - K 2706 Bermbegroeiing, bloembollen (Noord-Holland) 1984
    - K 2707 Proefvisserij Schildmeer 1984
    - K 2708 Proefvisserij Schildmeer, paardenbloemen, dode kapmeeuw (verkeer) 1984
    - K 2709 Flevopolder, gezicht op Rhenen, dijkdoorbraak ten gevolge van graverij muskusrat 1984
    - K 2710 Repro's Jetzes 1984
    - K 2711 Repro's Jetzes 1984
    - K 2712 Molens Kinderdijk 1984
    - K 2713 Polder de Beemster 1984
    - K 2714 Geraniummarkt 1984
    - K 2715 Geraniummarkt (technisch) 1984
    - K 2716 Repro's Purmerend stadsplattegrond 1984
    - K 2717 Repro's dijkdoorbraak Purmerend en omgeving 1984
    - K 2718 Repro's dijkdoorbraak Purmerend en omgeving 1984
    - K 2719 Repro's dijkdoorbraak Purmerend en omgeving 1984
    - K 2720 Repro's dijkdoorbraak Purmerend en omgeving 1984
    - K 2721 Repro's dijkdoorbraak Purmerend en omgeving 1984
    - K 2722 Repro's dijkdoorbraak Purmerend en omgeving 1984
    - K 2723 Repro's dijkdoorbraak Purmerend en omgeving 1984
    - K 2724 Repro's dijkdoorbraak Purmerend en omgeving 1984
    - K 2725 Repro's dijkdoorbraak Purmerend en omgeving 1984
    - K 2726 Sluis Edam, Gelderse roos, blauwe regen 1984
    - K 2727 Molens, varkens Brabant 1984
    - K 2728 Varkens Brabant 1984
    - K 2729 Varkens Brabant, computers Aalsmeer 1984
    - K 2730 Aalsmeer 1984
    - K 2731 Aalsmeer 1984
    - K 2732 Aalsmeer 1984
    - K 2733 Aalsmeer proefstation 1984
    - K 2734 Aalsmeer proefstation, bermen Leiderdorp 1984
    - K 2735 Bermen Leiderdorp 1984
    - K 2735 Bermen Leiderdorp (technisch) 1984
    - K 2737 Varkenspest Baarle-Nassau 1984
    - K 2738 Varkenspest 1984
    - K 2739 Varkenspest, mest injecteren 1984
    - K 2740 Varkenspest 1984
    - K 2741 Mest injecteren 1984
    - K 2742 Mestopslag 1984
    - K 2743 Mestopslag, rundveehouderij Friesland (Bosmazathen) 1984
    - K 2744 Noord-Holland, koeien Friesland (technisch) 1984
    - K 2745 Rundveehouderij Friesland (Bosmazathen) 1984
    - K 2746 Rundveehouderij Friesland (Bosmazathen) 1984
    - K 2747 Rundveehouderij Friesland (Bosmazathen) 1984
    - K 2748 Aspergeteelt Horst, rundveehouderij Friesland 1984
    - K 2749 Aspergeteelt Horst 1984
    - K 2750 Rundveehouderij Friesland 1984
  - K 2751 - 2850, 1984; 44; 100 contactafdrukken
    - K 2751 Aspergeteelt 1984
    - K 2752 Aspergeteelt 1984
    - K 2753 Aspergeteelt 1984
    - K 2754 Aspergeteelt 1984
    - K 2755 Bermonderhoud Purmerend 1984
    - K 2756 Bermonderhoud Purmerend, molens 1984
    - K 2757 Purmerend 1984
    - K 2758 Purmerend 1984
    - K 2759 Purmerend 1984
    - K 2760 Purmerend 1984
    - K 2761 Repro affiche Purmerend (Tentoonstelling Vijf eeuwen boven water) 1984
    - K 2762 Proefboerderij Zegveld 1984
    - K 2763 Aspergeteelt 1984
    - K 2764 Aspergeteelt, landschappen Friesland, melkstallen 1984
    - K 2765 Stieren (Friesland) 1984
    - K 2766 Friese sjees 1984
    - K 2767 Friese sjees 1984
    - K 2768 Paarden Friesland, stieren kunstmatige inseminatie Friesland 1984
    - K 2769 Praktijkonderzoek Rundvee, Schapen en Paarden Lelystad 1984
    - K 2770 Praktijkonderzoek Rundvee, Schapen en Paarden Lelystad 1984
    - K 2771 Praktijkonderzoek Rundvee, Schapen en Paarden Lelystad 1984
    - K 2772 Praktijkonderzoek Rundvee, Schapen en Paarden Lelystad 1984
    - K 2773 Praktijkonderzoek Rundvee, Schapen en Paarden Lelystad 1984
    - K 2774 Praktijkonderzoek Rundvee, Schapen en Paarden Lelystad 1984
    - K 2775 Praktijkonderzoek Rundvee, Schapen en Paarden Lelystad 1984
    - K 2776 Praktijkonderzoek Rundvee, Schapen en Paarden Lelystad, School Maasland 1984
    - K 2777 Praktijkonderzoek Rundvee, Schapen en Paarden Lelystad, School Maasland 1984
    - K 2778 School Maasland 1984
    - K 2779 School Maasland 1984
    - K 2780 School Maasland 1984
    - K 2781 School Maasland 1984
    - K 2782 Landbouwschool Delft 1984
    - K 2783 Purmerend stadsuitbreiding 1984
    - K 2784 Purmerend stadsuitbreiding 1984
    - K 2785 Purmerend stadsuitbreiding 1984
    - K 2786 Purmerend stadsuitbreiding 1984
    - K 2787 Bermen maaien Leiderdorp 1984
    - K 2788 Bermen maaien Leiderdorp 1984
    - K 2789 Groenten (Centraal Buro van de Tuinbouwveilingen) 1984
    - K 2790 Groenten (Centraal Buro van de Tuinbouwveilingen) 1984
    - K 2791 Groenten (Centraal Buro van de Tuinbouwveilingen) 1984
    - K 2792 Tentoonstelling Nationale Landschappen 1984
    - K 2793 Tentoonstelling Nationale Landschappen 1984
    - K 2794 Portretten Consulenten Stedelijk Groen 1984
    - K 2795 Proefbedrijf paardenhouderij Brunsum, Consulenten Stedelijk Groen 1984
    - K 2796 Proefbedrijf paardenhouderij Brunsum 1984
    - K 2797 Proefbedrijf paardenhouderij Brunsum 1984
    - K 2798 Proefbedrijf paardenhouderij Brunsum 1984
    - K 2799 Proefbedrijf paardenhouderij Brunsum 1984
    - K 2800 Proefbedrijf paardenhouderij Brunsum 1984
    - K 2801 Proefbedrijf paardenhouderij Brunsum 1984
    - K 2802 Proefbedrijf paardenhouderij Brunsum 1984
    - K 2803 Proefbedrijf paardenhouderij Brunsum 1984
    - K 2804 Proefbedrijf paardenhouderij Brunsum, varkensproefbedrijf Raalte 1984
    - K 2805 Varkensproefbedrijf Raalte 1984
    - K 2806 Varkensproefbedrijf Raalte 1984
    - K 2807 Varkensproefbedrijf Raalte 1984
    - K 2808 Hoefverzorging paarden Rolde 1984
    - K 2809 Paard bij hoefsmid Rolde, varkensproefbedrijf Raalte 1984
    - K 2810 Paard bij hoefsmid Rolde 1984
    - K 2811 Hoefsmid Rolde 1984
    - K 2812 Klauwverzorging bij schaap, molshopen, zuring in weiland, moderne boerderij 1984
    - K 2813 Klauwverzorging koe, schaap 1984
    - K 2814 Klauwverzorging koeien 1984
    - K 2815 Akkerbouw Drenthe 1984
    - K 2816 Drie generaties boeren, melkverdelingsmiddelen, paard en zweetband 1984
    - K 2817 Proefbedrijf paardenhouderij Brunsum 1984
    - K 2818 Proefbedrijf paardenhouderij Brunsum 1984
    - K 2819 Proefbedrijf paardenhouderij Brunsum 1984
    - K 2820 Proefbedrijf paardenhouderij Brunsum 1984
    - K 2821 Proefbedrijf paardenhouderij Brunsum 1984
    - K 2822 Beeld voor gebouw Raad van State, bakkerwinkel Van de Pluim 1984
    - K 2823 Consulentschap Stedelijk Groen 1984
    - K 2824 Consulentschap Stedelijk Groen 1984
    - K 2825 Consulentschap Stedelijk Groen 1984
    - K 2826 Consulentschap Stedelijk Groen 1984
    - K 2827 Consulentschap Stedelijk Groen 1984
    - K 2828 Consulentschap Stedelijk Groen 1984
    - K 2829 Bermbegroeiing Leiderdorp, landschap IJsselmeer 1984
    - K 2830 Proefboerderij Zegveld 1984
    - K 2831 Proefboerderij Zegveld 1984
    - K 2832 Proefboerderij Zegveld 1984
    - K 2833 Proefboerderij Zegveld 1984
    - K 2834 Zegveld, recreatieplas bij Naaldwijk 1984
    - K 2835 Zegveld, lange afstandwandelaars, kamperen 1984
    - K 2836 Rugzakkamperen lange afstandwandelaars 1984
    - K 2837 Wormenmidelen paarden 1984
    - K 2838 Wormenmiddelen paarden, boodschappenwagentje 1984
    - K 2839 Rugzakkamperen lange afstandwandelaars, Grote Peel (recreatie) 1984
    - K 2840 Visserij 1984
    - K 2841 Wegen van jongvee (kalveren), aangepaste tuin voor gehandicapten Zwolle 1984
    - K 2842 Aangepaste tuin voor gehandicapten Zwolle 1984
    - K 2843 Dassenbiotoop etcetera Nijmegen 1984
    - K 2844 Dassenbiotoop etcetera Nijmegen 1984
    - K 2845 Dassenbiotoop etcetera Nijmegen 1984
    - K 2846 Grote Peel, proefboerderij Sterksel 1984
    - K 2847 Proefboerderij Sterksel 1984
    - K 2848 Proefboerderij Sterksel 1984
    - K 2849 Proefboerderij Sterksel 1984
    - K 2850 Proefboerderij Sterksel, Hogere Agrarische School Den Bosch 1984
  - K 2851 - 2950, 1984; 45; 100 contactafdrukken
    - K 2851 Hogere Agrarische School Den Bosch 1984
    - K 2852 Hogere Agrarische School Den Bosch, Praktijkschool Almelo 1984
    - K 2853 Praktijkschool Almelo, kippenhouderij proefbedrijf Delden 1984
    - K 2854 Kippenhouderij proefbedrijf Delden 1984
    - K 2855 Kippenhouderij Emmeroompascum 1984
    - K 2856 Veekeuring Utrecht 1984
    - K 2857 Veekeuring Utrecht 1984
    - K 2858 Veekeuring Utrecht 1984
    - K 2859 Proefbedrijf Sterksel 1984
    - K 2860 Consulentschap Assen, Praktijkschool Barneveld (Middelbare Agrarische School) 1984
    - K 2861 Praktijkschool Barneveld (Middelbare Agrarische School) (geiten melken) 1984
    - K 2862 Praktijkschool Barneveld (Middelbare Agrarische School) 1984
    - K 2863 Praktijkschool Barneveld (Middelbare Agrarische School) 1984
    - K 2864 Praktijkschool Barneveld (Middelbare Agrarische School) 1984
    - K 2865 Praktijkschool Barneveld (Middelbare Agrarische School) 1984
    - K 2866 Praktijkschool Barneveld (Middelbare Agrarische School) 1984
    - K 2867 Praktijkschool Barneveld (Middelbare Agrarische School) 1984
    - K 2868 Praktijkschool Barneveld (Middelbare Agrarische School) 1984
    - K 2869 Blankvoorn 11, Kwabaal 8, Meerval 2 1984
    - K 2870 Varkenspest 1984
    - K 2871 Varkenspest 1984
    - K 2872 Consulentschap Doetinchem irrigatie, coonsulentschap boerderijbouw, kippenhouderij De Peel 1984
    - K 2873 Consulentschap Doetinchem mestopslag 1984
    - K 2874 Consulentschap Doetinchem mestopslag 1984
    - K 2875 Consulentschap boerderijbouw, kippenhouderij de Peel 1984
    - K 2876 Consulentschap Doetinchem mestopslag, consulentschap boerderijbouw, kippenhouderij de Peel 1984
    - K 2877 Consulentschap boerderijbouw, kippenhouderij de Peel 1984
    - K 2878 Orvelte 1984
    - K 2879 Orvelte 1984
    - K 2880 Orvelte 1984
    - K 2881 Orvelte 1984
    - K 2882 Consulentschap Waalre melkwinning 1984
    - K 2883 Consulentschap Waalre melkwinning 1984
    - K 2884 Consulentschap Waalre melkwinning 1984
    - K 2885 Consulentschap Waalre melkwinning 1984
    - K 2886 Varkensstallen Empel 1984
    - K 2887 Varkenspestbedrijven ontsmetten 1984
    - K 2888 Varkenspestbedrijven ontsmetten 1984
    - K 2889 Proefstation Aalsmeer 1984
    - K 2890 Proefstation Aalsmeer 1984
    - K 2891 Proefstation Aalsmeer 1984
    - K 2892 Proefstation Aalsmeer 1984
    - K 2893 Proefstation Aalsmeer 1984
    - K 2894 Proefstation Aalsmeer 1984
    - K 2895 Dierenartsenpraktijk 1984
    - K 2896 Dierenartsenpraktijk 1984
    - K 2897 Dierenartsenpraktijk 1984
    - K 2898 Portretten Braks en Van der Ploeg 1984
    - K 2899 Portret Braks 1984
    - K 2900 Paarden 1984
    - K 2901 Orvelte 1984
    - K 2902 Nieuwbouw Purmerend 1984
    - K 2903 Kennemerduinen 1984
    - K 2904 Kennemerduinen 1984
    - K 2905 Kennemerduinen 1984
    - K 2906 Kennemerduinen 1984
    - K 2907 Kennemerduinen 1984
    - K 2908 Kennemerduinen 1984
    - K 2909 Kennemerduinen 1984
    - K 2910 Boswachterij Austerlitz 1984
    - K 2911 Boswachterij Austerlitz
    - K 2912 Boswachterij Austerlitz, schapen uiterwaarden aan de Lek 1984
    - K 2913 Visserskotter Urk 173 1984
    - K 2914 Visserskotter Urk 173 1984
    - K 2915 Visserskotter Urk 173 1984
    - K 2916 Visserskotter Urk 173 1984
    - K 2917 Herten Koekamp 1984
    - K 2918 Bezoekerscentrum Haagse Bos te Den Haag 1984
    - K 2919 Landbouw Hogeschool Groningen 1984
    - K 2920 Landbouw Hogeschool Groningen 1984
    - K 2921 De Lek bij Jaarsveld (BB) 1984
    - K 2922 De Lek bij Jaarsveld, Visserskotter Urk 173 1984
    - K 2923 Visserskotter Urk 173 1984
    - K 2924 Visserskotter Urk 173 1984
    - K 2925 Leerlingwezen (bloembollen) 1984
    - K 2926 Leerlingwezen (struiken) 1984
    - K 2927 Leerlingwezen 1984
    - K 2928 Leerlingwezen (bloemen), Boswachterij Austerlitz 1984
    - K 2929 Staatsbosbeheer Austerlitz 1984
    - K 2930 Staatsbosbeheer Austerlitz 1984
    - K 2931 Staatsbosbeheer Austerlitz (profiel) 1984
    - K 2932 Staatsbosbeheer Austerlitz 1984
    - K 2933 Groente en fruit 1984
    - K 2934 Groente en fruit 1984
    - K 2935 Groente en fruit 1984
    - K 2936 Groente en fruit 1984
    - K 2937 Groente en fruit 1984
    - K 2938 Groente en fruit 1984
    - K 2939 Groente en fruit 1984
    - K 2940 Groente en fruit 1984
    - K 2941 Groente en fruit 1984
    - K 2942 Groente en fruit 1984
    - K 2943 Groente en fruit 1984
    - K 2944 Groente en fruit 1984
    - K 2945 Groente en fruit 1984
    - K 2946 Groente en fruit 1984
    - K 2947 Groente en fruit 1984
    - K 2948 Groente en fruit 1984
    - K 2949 Kaart Grote Peel 1984
    - K 2950 Groente en fruit 1984
  - K 2951 - 3049, 1984 - 1985; 46; 98 contactafdrukken
    Vervallen: K 2993, K 3050
    - K 2951 Bomen kappen Haagse Bos te Den Haag 1984
    - K 2952 Eenden (geslacht) 1984
    - K 2953 Eenden (geslacht) 1984
    - K 2954 Eenden (geslacht) 1984
    - K 2955 Grote Peel 1984
    - K 2956 Grote Peel 1984
    - K 2957 Grote Peel 1984
    - K 2958 Grote Peel 1984
    - K 2959 Groente en fruit 1984
    - K 2960 Groente en fruit 1984
    - K 2961 Groente en fruit 1984
    - K 2962 Groente en fruit 1984
    - K 2963 Groente en fruit 1984
    - K 2964 Groente en fruit 1984
    - K 2965 Haring Controle Dienst Yerseke mosselen, oesters 1984
    - K 2966 Haring Controle Dienst Yerseke mosselen, oesters 1984
    - K 2967 Haring Controle Dienst Yerseke mosselen, oesters 1984
    - K 2968 Haring Controle Dienst Yerseke mosselen, oesters 1984
    - K 2969 Haring Controle Dienst Yerseke mosselen, oesters 1984
    - K 2970 Haring Controle Dienst Scheveningen 1984
    - K 2971 Haring Controle Dienst Scheveningen 1984
    - K 2972 Haringcontrole Scheveningen, Katwijk 1984
    - K 2973 Haring Controle Dienst Scheveningen 1984
    - K 2974 Haring Controle Dienst Katwijk 1984
    - K 2975 Haring Controle Dienst Katwijk 1984
    - K 2976 Haring Controle Dienst Urk 1984
    - K 2977 Tropisch fruit 1984
    - K 2978 Groenten 1984
    - K 2979 Grote Peel (techniek) 1984
    - K 2980 Kalkoenen (geslachte delen) 1985
    - K 2981 Kalkoenen (delen) 1985
    - K 2982 Kalkoenen (delen) 1985
    - K 2983 Groente en fruit 1985
    - K 2984 Groente en fruit 1985
    - K 2985 Groente en fruit 1985
    - K 2986 Boswachterij Schoorl 1985
    - K 2987 Bedreigde (opgezette) diersoorten 1985
    - K 2988 Bedreigde (opgezette) diersoorten 1985
    - K 2989 Bedreigde (opgezette) diersoorten 1985
    - K 2990 Bedreigde (opgezette) diersoorten 1985
    - K 2991 Bedreigde (opgezette) diersoorten 1985
    - K 2992 Bedreigde (opgezette) diersoorten 1985
    - K 2994 Bedreigde (opgezette) diersoorten 1985
    - K 2995 Bedreigde (opgezette) diersoorten 1984
    - K 2996 Grüne Woche landbouwtentoonstelling Berlijn (Minister Braks van LNV, Carel, en anderen) 1985
    - K 2997 Grüne Woche landbouwtentoonstelling Berlijn (stand) 1985
    - K 2998 Grüne Woche landbouwtentoonstelling Berlijn 1985
    - K 2999 Grüne Woche landbouwtentoonstelling Berlijn 1985
    - K 3000 Grüne Woche landbouwtentoonstelling Berlijn 1985
    - K 3001 Eendenfokkerij Harderwijk 1985
    - K 3002 Eendenfokkerij Harderwijk 1985
    - K 3003 Eendenfokkerij Harderwijk 1985
    - K 3004 Eendenfokkerij Harderwijk 1985
    - K 3005 Eendenfokkerij Harderwijk 1985
    - K 3006 Oude hengelspullen 1985
    - K 3007 Oude hengelspullen 1985
    - K 3008 Oude hengelspullen 1985
    - K 3009 Affiche "Het water op" 1985
    - K 3010 Tentoonstelling Nederlandse Tuinbouw Vakbeurs Bleiswijk 1985
    - K 3011 Tentoonstelling Nationale Onderwijs Tentoonstelling Utrecht 1985
    - K 3012 Vogels in de winter 1985
    - K 3013 IJsvissen 1985
    - K 3014 IJsvissen 1985
    - K 3015 Repro's vissenboekje 1985
    - K 3016 Repro's vissenboekje 1985
    - K 3017 Groente en fruit 1985
    - K 3018 Broodsoorten 1985
    - K 3019 Broodsoorten 1985
    - K 3020 Broodsoorten 1985
    - K 3021 Broodsoorten 1985
    - K 3022 Broodsoorten 1985
    - K 3023 Broodsoorten 1985
    - K 3024 Broodsoorten 1985
    - K 3025 Cavia, tamme bruine rat, woestijnrat 1985
    - K 3026 Goudhamster, woestijrat 1985
    - K 3027 Goudvis, roodwangschildpad 1985
    - K 3028 Goudvis, parkiet, kanarie 1985
    - K 3029 Jonge boxer 1985
    - K 3030 Legbatterijen 1985
    - K 3031 Legbatterijen 1985
    - K 3032 Legbatterijen 1985
    - K 3033 Legbatterijen 1985
    - K 3034 Kippenhokken (mestopslag en transport) 1985
    - K 3035 Kippenhokken (mestkuikens) 1985
    - K 3036 Kippenhokken 1985
    - K 3037 Kuikenmesterij 1985
    - K 3038 Tentoonstelling Hiswa 1985
    - K 3039 Nachtvissen 1985
    - K 3040 Ten behoeve van Vismaatschappij 1985 1985
    - K 3041 Ten behoeve van Vismaatschappij 1985 1985
    - K 3042 Ten behoeve van Vismaatschappij 1985 1985
    - K 3043 Ten behoeve van Vismaatschappij 1985 1985
    - K 3044 Kunstaas 1985
    - K 3045 Garnalenpelsters, postzegel met zeelt 1985
    - K 3046 Nationale Boomplantdag met Lubbers 1985